【裁判字號】    88,訴,1773
【裁判日期】    890110
【裁判案由】    損害賠償
【裁判全文】
臺灣桃園地方法院民事判決  八十八年訴字第一七七三號
    原    告  乙○○
                      送達代收.
                      號八樓
    被    告  甲○○
右當事人間請求損害賠償事件，本院判決如左：
    主    文
原告之訴駁回。
訴訟費用由原告負擔。
    事    實
甲、原告方面：
  一、聲明：被告應給付原告新台幣（下同）一百二十五萬元，及自民國八十八年十
      月十九日起至清償日止，按週年利率百分之六計算之利息。
  二、陳述：如附件一。
  三、證據：提出存證信函三份、房屋租賃契約書二份等為證。
乙、被告方面：
  一、聲明：駁回原告之訴。
  二、陳述：如附件二。
  三、證據：提出房屋租賃契約書二份、調解不成立證明書、存證信函、終止房屋租
      賃協議書各一份、收據數紙等為證，並聲請訊問證人徐水英。
    理    由
一、本件原告主張：兩造間約定之房屋租賃期間未屆滿，只因原告積欠二個月租金未
    繳，被告即趕原告走，造成原告受有財產及精神上之損害，而被告故意耍詐迫使
    原告簽訂的終止房屋租賃協議書應屬無效，爰本於侵權行為之法律關係，請求被
    告賠償原告財產上損害一百二十萬元、精神損害五萬元等語。被告則以：原告承
    租被告所有門牌號碼中壢市○○○路○段七二號一、二樓房屋，竟拖欠八十八年
    八、九月份租金，依租賃契約約定及民法第四百四十條之規定，於催告原告限期
    繳納而原告仍不支付後，被告得終止上開租賃契約，又被告之妻徐水英代表被告
    已於八十八年十月三日與原告簽訂終止房屋租賃契約協議書，係在兩造自由意志
    下親自簽名，並無脅迫情事等語，資為抗辯。
二、經查兩造於八十六年四月二十一日訂立租賃契約，約定原告向被告承租門牌號碼
    中壢市○○○路○段七二號一樓房屋，租賃期間自八十六年五月一日起至八十八
    年十二月三十一日止，每月租金二萬元，應於每月一日以前繳納；兩造復於八十
    七年二月一日訂立租賃契約，約定原告向被告承租門牌號碼中壢市○○○路○段
    七二號二樓房屋，租賃期間自八十七年二月一日起至八十八年十二月三十日止，
    每月租金一萬元，應於每月一日以前繳納，嗣原告積欠八十八年八月、九月份之
    租金共六萬元，經被告分別於八十八年八月三十一日、九月十三日以存證信函催
    告被告於五日內繳租，兩造嗣於八十八年十月三日合意終止上開房屋租賃契約，
    並簽立終止房屋租賃協議書載明：「：：，經出租人與承租人雙方協議同意中止
    契約，於民國八十八年九月三十日終止，出租人同意承租人要求，其物品延至八
    十八年十月四日為止搬出，未搬出之物品十月五日起歸出租人，雙方並且同意延
    至十月二十日結算八月、九月水電費用：：」，原告於同年十月五日搬遷完畢等
    情，業據兩造陳述綦詳，並經證人徐水英到庭證述明確，且有租賃契約書二份、
    終止房屋租賃協議書一份附卷可稽，自堪信為真實。
三、原告雖主張：上開終止房屋租賃協議書係在被告詐欺、脅迫的情況下簽的，應屬
    無效云云，然為被告所否認，原告就其主張被詐欺或脅迫乙節，復未能確切舉證
    以實其說，洵無足取。
四、按因故意或過失，不法侵害他人之權利者，負損害賠償責任。故意以背於善良風
    俗之方法加損害於他人者，亦同。又人格權受侵害時，以法律有特別規定者為限
    ，得請求損害賠償，民法民法第一百八十四條第一項、第十八條定有明文。然查
    ，原告積欠八十八年八月、九月份之租金共六萬元，經被告分別於八十八年八月
    三十一日、九月十三日以存證信函催告被告於五日內繳租，原告仍未繳納，被告
    依法已得終止上開租賃契約，兩造嗣於八十八年十月三日合意終止上開房屋租賃
    契約後，原告於同年十月五日自行搬遷完畢之情，已如前述，自難謂被告有何侵
    害原告權利之行為，原告復未能就其主張被告有何侵害其何種權利，及原告實際
    上受有財產上損害一百二十萬元、非財產上損害五萬元之事實，具體舉證以實其
    說，睽諸上開規定，應不成立侵權行為。
五、從而，原告本於侵權行為之法律關係，請求被告賠償原告財產上損害一百二十萬
    元、非財產上損害五萬元，及自八十八年十月十九日起至清償日止，按週年利率
    百分之六計算之利息，為無理由，不應准許。
六、本件為判決之基礎已臻明確，兩造所為之其他主張、陳述並所提之證據，經審酌
    後，認均與本件之結論無影響，故不再一一論述，併予敘明。
七、據上論結，本件原告之訴為無理由，依民事訴訟法第七十八條，判決如主文。
中      華      民      國    八十九    年      一      月      十      日
                                        臺灣桃園地方法院民事第一庭
~B法      官  羅富美
右為正本，係照原本作成。
如對本判決上訴須於判決送達後廿日內向本院提出上訴狀
中      華      民      國    八十九    年      一      月      十      日
~B法院書記官  吳佳美


司法院資訊處製作；財團法人民間司法改革基金會備份。
